臺灣高雄地方法院刑事判決　　　　　　　　　　　　　九十三年度簡字第五三一號
　　聲　請　人　臺灣高雄地方法院檢察署檢察官
　　被　　　告　甲○○
右列被告因違反台灣地區與大陸地區人民關係條例案件，經檢察官聲請簡易判決處刑
（九十二年度偵字第二一四二五號），本院判決如左：
    主  文
甲○○違反不得僱用大陸地區人民在臺灣地區從事未經許可之工作之規定，處拘役伍
拾日，如易科罰金，以佰元折算壹日。
    事實及理由
一、本件犯罪事實及證據，除引用檢察官聲請簡易判決處刑書（如附件）之記載外，
    並補充事實、理由如下：
  (一)事實部分：
    甲○○係位於高雄市○○○路四十六號三樓亞芬卡拉ＯＫ店之負責人，明知不得
    僱用大陸地區人民在臺灣地區從事未經許可之工作，而陳琴英係依法來臺探親之
    大陸地區人民，連妹釵則係未經許可偷渡入境臺灣之大陸地區人民，均未獲得行
    政院勞工委員會或主管機關之工作許可，依法不得僱用陳琴英與連妹釵在臺灣地
    區從事未經許可之工作。甲○○竟基於概括犯意，先後於民國九十二年十月初某
    日起及同月十二日起，以日薪五百元，分別僱用陳琴英及連妹釵，在上開卡拉Ｏ
    Ｋ店從事陪客人飲酒作樂之公關小姐工作。嗣於同月二十一日晚上十時二十五分
    許，在上址為警當場查獲」。
  (二)理由部分：
    訊據被告甲○○固坦承其為亞芬卡拉ＯＫ店之負責人，惟矢口否認有何違反臺灣
    地區與大陸地區人民關係條例之犯行，辯稱：伊沒有僱用陳琴英及連妹釵，當天
    是她們二人自己到店裡唱歌玩樂云云。惟查：
    (1)右揭事實，業據證人陳琴英及連妹釵於警詢中證述明確，核與證人即同為亞芬
      卡拉ＯＫ店之公關小姐王玉鳳證稱：我知道公關小姐中藝名「小燕字」（即陳
      琴英）是大陸地區人民等語相符，而陳琴英、連妹釵、王玉鳳與被告素無怨隙
      ，亦為被告所自承，衡情應無設詞誣陷之可能，從而上開證人於警詢中之證詞
      ，堪予採信。
    (2)被告雖以前詞置辯，而證人陳琴英與連妹釵於九十二年十一月五日接受檢察官
      偵訊時，雖亦均證稱：案發當天只是去亞芬卡拉ＯＫ店果消費玩樂等語。然證
      人陳琴英於同日亦證稱：「如果客人陪客會給我小費，我會放在哪裡要走再拿
      。」等語，若證人陳琴英果真係至上開卡拉ＯＫ店玩樂消費，自應支付消費之
      費用予卡拉ＯＫ店，豈有自行在卡拉ＯＫ店與客人陪酒玩樂賺取費用之理，顯
      見其證稱當天只是去上開卡拉ＯＫ店玩樂云云，應係附和被告之辯解所為之證
      詞，不足採信。況且，連妹釵已於同年十二月十一日檢察官偵訊時，翻異前詞
      ，證稱：係受雇於被告從事陪客人飲酒作樂之工作，當時覺得照實說會給被告
      添麻煩等語，亦證陳琴英與連妹釵於九十二年十一月五日證稱：案發當天只是
      去亞芬卡拉ＯＫ店果消費玩樂云云，係迴護被告所為之證詞，與事實並不相符
      從而被告上開所辯，應為事後卸責之詞，不足採信。綜上所述，本件事證明確
      ，被告犯行堪以認定，應予依法論科。
二、核被告所為，係違反臺灣地區與大陸地區人民關係條例第十五條第四款僱用大陸
    地區人民在臺灣地區從事未經許可之工作之規定，應依同條例第八十三條第一項
    規定處罰。其先後二次僱用大陸地區人民在臺灣地區從事未經許可之工作之犯行
    ，時間緊接，方法相同，觸犯構成要件相同之罪名，顯係基於概括之犯意為之，
    應依連續犯之規定以一罪論，並加重其刑。爰審酌政府制定臺灣地區與大陸地區
    人民關係條例之目的，除為了保護臺灣地區人民就業，以持續增進社會及經濟發
    展外，亦係基於考量兩岸政府或人民交流現狀，避免彼岸人民在臺非法就業，有
    損國家安全利益，被告卻未予遵守而僱用二名大陸地區女子工作，對於我國社會
    及經濟之發展，自有不良影響，且犯後未能坦承犯行，態度非佳等一切情狀，量
    處如主文所示之刑，並諭知易科罰金之折算標準，以資懲儆。
三、應依刑事訴訟法第四百四十九條第一項前段、第三項、第四百五十四條第二項，
    臺灣地區與大陸地區人民關係條例第十五條第四款、第八十三條第一項，刑法第
    十一條前段、第五十六條、第四十一條第一項，罰金罰鍰提高標準條例第二條，
    逕以簡易判決處刑如主文。
四、如不服本判決，應於判決送達之日起十日內，向本院提出上訴狀。
中      華      民      國      九十三      年      二    月      六    日
                                  臺灣高雄地方法院高雄簡易庭
                                      法  官  高增泓
右正本證明與原本無異。
如不服本判決，應於判決送達後十日內，向本院提出上訴狀。
                                      書記官  陳威志
中    華    民  國      九十三      年      二      月      六      日
附錄本判決論罪科刑法條全文：
臺灣地區與大陸地區人民關係條例第十五條第四款：
左列行為不得為之：
四  僱用或留用大陸地區人民在臺灣地區從事未經許可或與許可範圍不符之工作。
臺灣地區與大陸地區人民關係條例第八十三條第一項：
違反第十五條第四款或第五款規定者，處二年以下有期徒刑、拘役或科或併科新台幣
三十萬元以下罰金。
